【裁判字號】    97,交聲,22
【裁判日期】    970222
【裁判案由】    違反道路交通管理處罰條例
【裁判全文】
臺灣宜蘭地方法院交通事件裁定          97年度交聲字第22號
移
異  議  人
即受處分人  甲○○
                      弄57號.
上列受處分人因違反道路交通管理處罰條例案件，對於交通部公
路總局臺北區監理所宜蘭監理站於民國97年1月14日所為之處分
（原處分案號：宜監字第裁43-Z00000000號）聲明異議，本院裁
定如下：
      主  文
異議駁回。
    理  由
一、按汽車行駛高速公路，應依速限標誌指示，高速公路交通管
    制規則第5條第1項前段定有明文。又按汽車行駛於高速公路
    不遵使用限制、禁止、行車管制及管理事項之管制規則而有
    行車速度超過規定之最高速限者，處汽車駕駛人新臺幣（下
    同）3,000元以上6,000元以下罰鍰，道路交通管理處罰條例
    第33條第1項第1款定有明文，而汽車駕駛人駕駛汽車違反道
    路交通管理處罰條例第33條第1項規定者，除應依該條所規
    定之罰鍰處罰外，併予記違規點數1點，道路交通管理處罰
    條例第63條第1項第1款亦有明文。
二、本件受處分人即異議人甲○○駕駛車牌號碼U3-9207號自用
    小客車，於民國96年11月10日晚間10時13分許，沿國道5 號
    高速公路由北往南方向行駛，行經國道5號南下41.5公里最
    高時速為每小時90公里處時，超速以時速105公里之速度行
    駛，經警攔停舉發，以受處分人有違反道路交通管理處罰條
    例第33條第1項第1款之違規而掣單舉發。嗣因受處分人於舉
    發通知單上所載應到案日期前向原處分機關提出申訴，經原
    處分機關函請原舉發單位調查結果，仍認受處分人有上開超
    速行駛之違規行為，原處分機關乃於97年1月14日依道路交
    通管理處罰條例第33條第1項第1款、第63條（漏載第1項第
    1款）及違反道路交通管理事件統一裁罰標準表之規定裁處
    罰鍰3,000元併記違規點數1點。
三、訊據受處分人固不否認有於上開時間於國道5號高速公路速
    限90公里之路段，駕駛車牌號碼U3-9207號自用小客車行駛
    等情，惟矢口否認有何違規之行為，辯稱：並未超過100公
    里，儀器有誤差值，且舉發單上記載法條錯誤，而且沒有證
    據證明測速器檢驗合格，且警員晚上躲起來執法云云。經查
    ，受處分人所有之汽車於前揭時、地超速違規經警舉發等情
    ，業經證人即當日舉發之警員徐崇敏到庭具結證稱：「當天
    我在國道5號南下41.5公里槽化線值勤，前方有設置告示牌
    ，我站在警車後方護欄旁邊測速，測速結果異議人時速是10
    5公里，該路段速限是90公里，所以攔停舉發，告知異議人
    違規事項，當時異議人並沒有其他表示，只希望可以開輕一
    點，且測速的雷射槍有經過檢驗合格」等語明確（見本院卷
    筆錄），並有雷射測速儀檢定合格證書在卷可稽，顯見當時
    證人係在槽化線上以雷射測速器執行測速，並未有隱藏執法
    之情形，而受處分人確有超速以105公里之速度行駛之行為
    無誤。而受處分人雖質疑測速機器之正確性，然此經證人徐
    崇敏當庭提出雷達測速器及檢定合格之經濟部標準檢驗局雷
    射測速儀檢定合格證書，且經本院核對該雷達測速器上之證
    號與合格證書上之證號相符無誤，故堪認定該雷達測速器所
    測得之數據可達到符合國家標準之正確性，是受處分人既無
    法證明該測速機器確有何誤差存在，所辯自無可採。至受處
    分人雖又辯以舉發法條錯誤云云，然依舉發通知單所示，其
    上記載受處分人舉發違反法條確係為道路交通管理處罰條例
    第33條第1項第1款，且原處分機關於97年1月14日所為之宜
    監字第裁43-Z00000000號裁決書上亦載明受處分人所違反之
    法條為道路交通處罰條例第33條第1項第1款無誤，此有上開
    裁決書附卷可憑，是受處分人徒以舉發通知單上有誤載為由
    ，指摘原處分不當，亦屬無據。
四、綜上所述，受處分人駕駛前揭汽車於上開時、地違規超速之
    行為，事證明確，原處分機關依道路交通管理處罰條例第33
    條第1項第1款、第63條及違反道路交通管理事件統一裁罰基
    準表規定，裁處受處分人罰鍰3,000元併記違規點數1點，核
    無違誤，本件受處分人之異議無理由，應予駁回。
據上論斷，應依道路交通案件處理辦法第19條，裁定如主文。
中    華    民    國    97    年    2     月    22    日
                  交通法庭法  官   鄭貽馨
以上正本證明與原本無異。
如不服本裁定，應於裁定送達後5日內，向本院提出抗告狀。（
應附繕本）
                          書記官   林嘉萍
中    華    民    國    97    年    2     月    22    日


司法院資訊處製作；財團法人民間司法改革基金會備份。
